# 剥离一家子公司的选择方式

提问人：塔卡夫 时间：2017-05-10 17:33:48
集团内想剥离一家子公司，是在集团内注销好还是转移给集团外的公司比较好，不管注销还是转移是否需要纳入合并范围？

回答人：chenyiwei
对注销的子公司，在其资产负债表项目全部结零之前仍需纳入合并报表范围；处置的子公司则在处置日前纳入合并报表范围。